【裁判字號】    97,訴,2291
【裁判日期】    970917
【裁判案由】    違反毒品危害防制條例
【裁判全文】
臺灣彰化地方法院刑事判決              97年度訴字第2291號
公  訴  人  臺灣彰化地方法院檢察署檢察官
被      告  甲○○
上列被告因違反毒品危害防制條例案件，經檢察官提起公訴（97
年度毒偵字第2733號），本院依簡式審判程式判決如下：
    主  文
甲○○施用第一級毒品，累犯，處有期徒刑玖月。又施用第二級
毒品，累犯，處有期徒刑伍月。應執行有期徒刑壹年。
    事  實
一、甲○○前於民國91年間曾因施用毒品案件，經送強制戒治後
    ，於92年11月28日執行完畢釋放。又於82年間因違反肅清煙
    毒條例及麻醉藥品管理條例等案件，經法院各判處有期徒刑
    3年1月、5月，並定應執行有期徒刑3年3月確定；再於85年
    間因違反肅清煙毒條例、麻醉藥品管理條例及槍砲彈藥刀械
    管制條例等案件，經法院各判處有期徒刑3年5月、7月、3月
    ，並定應執行有期刑4年確定；另於87年間因違反電信法及
    偽造文書等案件，經法院各判處有期徒刑6月、5月，並定應
    執行有期徒刑10月確定；復於87年間因贓物案件，經法院判
    處有期徒刑5月確定；末於91年間因施用第一、二級毒品案
    件，經法院各判處有期徒刑9月、3月，並定應執行有期徒刑
    10 月確定；而其入監接續執行前開案件後，甫於96年2月15
    日執行完畢。詎仍不知悔改，復基於施用第一級毒品海洛因
    之犯意，於97年6月25日16時許，在彰化縣彰化市○○路387
    巷2弄5號住宅內，以將海洛因摻入香菸點燃吸食之方式，施
    用海洛因1次。另基於施用第二級毒品甲基安非他命之犯意
    ，於97年6月25日16時許，在同上處所，以將甲基安非他命
    置於鋁箔紙上再以火燒烤產生煙霧而吸食之方式，施用甲基
    安非他命1次。嗣於97年6月25日22時30分許，為警依法採集
    其尿液送驗，結果呈嗎啡及甲基安非他命陽性反應，始悉上
    情。
二、案經南投縣政府警察局移送臺灣彰化地方法院檢察署檢察官
    偵查起訴。
    理  由
一、被告甲○○於準備程式中，先就前揭犯罪事實為有罪之陳述
    ，且所犯係死刑、無期徒刑、最輕本刑為3年以上有期徒刑
    以外之罪，經本院合議庭依刑事訴訟法第273條之1第1項之
    規定，裁定由受命法官獨任進行簡式審判程式，合先敘明。
二、訊據被告甲○○對於上揭施用第一級毒品海洛因及第二級毒
    品甲基安非他命之犯行均坦承不諱，且經警於97年6月25日
    22時30分許，依法採集其尿液送驗，結果呈嗎啡及甲基安非
    他命陽性反應乙節，有尿液鑑驗真實姓名對照表及詮昕科技
    股份有限公司濫用藥物尿液檢驗報告各1紙附卷可稽，足徵
    被告之自白與事實相符。再被告前於91年間曾因施用毒品案
    件，經送強制戒治後，於92年11月28日執行完畢釋放乙節，
    有臺灣彰化地方法院檢察署刑案資料查註紀錄表及臺灣高等
    法院被告全國前案紀錄表各1份在卷可參。綜上，本件事證
    明確，被告上開施用毒品之犯行，堪以認定。
三、核被告甲○○所為，係犯毒品危害防制條例第10條第1項之
    施用第一級毒品罪及同條第2項之施用第二級毒品罪。又其
    持有第一級毒品海洛因及第二級毒品甲基安非他命並進而施
    用，其持有之低度行為應為施用之高度行為所吸收，均不另
    論罪。至其所犯上開2罪間，犯意各別，行為互殊，應予分
    論併罰。再被告於82年間曾因違反肅清煙毒條例及麻醉藥品
    管理條例等案件，經法院各判處有期徒刑3年1月、5月，並
    定應執行有期徒刑3年3月確定；再於85年間因違反肅清煙毒
    條例、麻醉藥品管理條例及槍砲彈藥刀械管制條例等案件，
    經法院各判處有期徒刑3年5月、7月、3月，並定應執行有期
    刑4年確定；另於87年間因違反電信法及偽造文書等案件，
    經法院各判處有期徒刑6月、5月，並定應執行有期徒刑10月
    確定；復於87年間因贓物案件，經法院判處有期徒刑5月確
    定；末於91年間因施用第一、二級毒品案件，經法院各判處
    有期徒刑9月、3月，並定應執行有期徒刑10月確定；而其入
    監接續執行前開案件後，甫於96年2月15日執行完畢等情，
    有臺灣彰化地方法院檢察署刑案資料查註紀錄表及臺灣高等
    法院被告前案紀錄表各1份在卷可憑，則其於5年以內故意再
    犯本件有期徒刑以上之2罪，為累犯，均應依刑法第47條第1
    項之規定加重其刑。爰審酌被告前即有施用毒品之紀錄，經
    強制戒治後，仍不能戒除毒癮，竟再度施用毒品戕害自身健
    康，及其犯罪之動機、目的、所生危害及犯罪後之態度等一
    切情狀，就其所犯上開2罪分別量處如主文所示之刑，並定
    其應執行之刑。
據上論斷，應依刑事訴訟法第273條之1第1項、第299條第1項前
段，毒品危害防制條例第10條第1項、第2項，刑法第11條前段、
第47條第1項、第51條第5款，判決如主文。
本案經檢察官余建國到庭執行職務。
中    華    民    國    97    年    9     月    17    日
                  臺灣彰化地方法院刑事第一庭
                                      法  官  紀佳良
以上正本證明與原本無異。
如不服本判決，應於判決送達後10日內，向本院提出上訴書狀，
上訴書狀應「敘述具體上訴理由」，並按他造當事人之人數附繕
本。「切勿逕送上級法院」。
中    華    民    國    97    年    9     月     18    日
                                      書記官   詹國立
附錄論罪科刑法條：
毒品危害防制條例第十條：
施用第一級毒品者，處六月以上五年以下有期徒刑。
施用第二級毒品者，處三年以下有期徒刑。


司法院資訊處製作；財團法人民間司法改革基金會備份。
